臺灣基隆地方法院刑事判決　　　　　　　 96年度易字第790號
公　訴　人　臺灣基隆地方法院檢察署檢察官
被　　　告　乙○○
　　　　　　　　　　現於臺灣基隆監獄基隆分監
上列被告因毒品危害防制條例案件，經檢察官提起公訴（96年度
毒偵字第2498、2712、2993號），本院判決如下：
    主  文
乙○○施用第二級毒品，累犯，處有期徒刑柒月；又施用第二級
毒品，累犯，處有期徒刑柒月；又施用第二級毒品，累犯，處有
期徒刑柒月，扣案含第二級毒品安非他命殘渣袋參個沒收銷燬之
，吸食器壹組、塑膠分裝袋壹拾陸個、勺子壹支沒收。應執行有
期徒刑玖月，扣案含第二級毒品安非他命殘渣袋參個沒收銷燬之
，吸食器壹組、塑膠分裝袋壹拾陸個、勺子壹支沒收。
    理  由
一、犯罪事實：
    乙○○前因施用毒品案件，先後經2 次觀察、勒戒後，均認
    無繼續施用毒品之傾向，分別於民國88年6月3日及88年9 月
    9 日執行完畢釋放，並經臺灣基隆地方法院檢察署檢察官以
    88年度偵字第3173號及88年度毒偵字第253 號不起訴處分，
    復因施用第二級毒品案件，經上開檢察署檢察官以89年度毒
    偵字第1061號聲請簡易判決處刑，由本院以89年度基簡字第
    368號簡易判決判處有期徒刑6月確定，又因施用第二級毒品
    案件，經本院以93年度易字第29號判決判處有期徒刑7 月確
    定，另因偽造文書案件，經本院以93年度基簡字第325 號判
    決判處有期徒刑3 月確定，並經本院就上開93年度易字第29
    號及93年度基簡字第325 號判決所科之刑，以93年度聲字第
    382號定應執行有期徒刑9月，再因施用第二級毒品案件，經
    本院以94年度易緝字第14號判決判處有期徒刑9 月確定，接
    續執行，於96年1 月12日因縮刑期滿執行完畢，另因施用第
    二級毒品案件，經臺灣高等法院以96年度上易字第1211號判
    決判處有期徒刑7 月確定；復因施用第二級毒品案件，經本
    院以96年度易字第494號判決判處有期徒刑7月確定；詎其仍
    未戒除毒癮，復基於施用第二級毒品安非他命之犯意，分別
    於(一)96年8月1日下午7時左右，在基隆市○○街電動玩具店
    內，以將安非他命類置放在吸食器內燒烤使生霧化白煙再以
    口鼻吸食之方式，施用第二級毒品安非他命；(二)96年9月6日
    上午，在基隆市○○街電動玩具店內，以將安非他命類置放
    在吸食器內燒烤使生霧化白煙再以口鼻吸食之方式，施用第
    二級毒品安非他命；(三)96年10月16日下午7 時左右，在基隆
    市○○路電動玩具店內，以將安非他命類置放在吸食器內燒
    烤使生霧化白煙再以口鼻吸食之方式，施用第二級毒品安非
    他命。嗣為警分別於96年8月4日零時許、9月6日23時10分許
    、96年10月19日16時許，在基隆市○○路、崇安街口、基隆
    市警察局第四分局中山派出所、基隆市○○○路227巷4號3
    樓查獲，採其尿液送驗，結果均呈安非他命暨甲基安非他命
    陽性反應，96年10月19日並扣得其所有含第二級毒品安非他
    命殘渣袋3個、吸食器1組、塑膠分裝袋16個及勺子1支。
二、認定事實所依據之證據及理由：
  (一)被告自白：被告於本院審理中自白其於前述時、地施用第2
    級毒品之犯行事實，其任意自白核與下列事證相符，應堪採
    為證據。
  (二)尿液檢驗結果：
    台灣尖端先進生技醫藥股份有限公司濫用藥物檢驗報告1 紙
    台灣檢驗科技股份有限公司濫用藥物尿液檢驗報告2 紙：被
    告經警採集之尿液經檢驗結果，均呈安非他命陽性反應。
  (三)扣案含安非他命殘渣袋3個、吸食器1組、塑膠分裝袋16個及
    勺子1支扣案可資佐證。
  (四)被告全國前案紀錄表在卷可按。
四、論罪及科刑之理由：
  (一)查安非他命係毒品危害防制條例所列管之第2 級毒品，此為
    該條例第2條第2項第2 款所明定。按犯毒品危害防制條例第
    10條施用毒品之罪者，檢察官應聲請法院裁定，令被告入勒
    戒處所觀察、勒戒，令勒戒處所陳報，認受觀察、勒戒人無
    繼續施用品傾向者，應即釋放，並為不起訴之處分；認有繼
    續施用毒品傾向者，則由檢察官聲請法院裁定令入戒治處所
    強制戒治，俟強制戒治期滿，再行釋放，並由檢察官為不起
    訴處分。惟依上揭規定觀察勒戒或強制戒治執行完畢釋放後
    ，5 年內再犯施用毒品罪者，檢察官應依法追訴，毒品危害
    防制條例第20條第1項、第2項、第23條第 2項分別定有明文
    。
  (二)核被告於施用毒品案件後之5年以內，再犯施用第2級毒品安
    非他命之行為，係犯毒品危害防制條例第10條第2 項之施用
    第2級毒品罪，被告持有第2級毒品安非他命類之低度行為，
    應為施用第2級毒品之高度行為所吸收，不另論罪。
  (三)查被告曾有如前所述之犯罪執刑及執行情形，此有臺灣高等
    法院被告前案紀錄表在卷可稽，其於有期徒刑執行完畢後，
    五年以內，故意再犯本起最重本刑有期徒刑以上之罪，為累
    犯，應依刑法第47條第1項規定，加重其刑。
  (四)本院爰審酌被告犯罪之動機、曾有施用毒品前科仍不思悔改
    ，一再施用毒品，所犯施用毒品行為係戕害自己身心健康，
    尚未危及他人，及其犯後態度等一切情狀，分別量處如主文
    所示之刑，並定應執行刑。
  (五)扣案含第2級毒品安非他命殘渣袋3個（因量微無法分離），
    應依毒品危害防制條例第18條第1 項前段規定，宣告沒收併
    銷燬之。另扣案吸食器1組、塑膠分裝袋16個及勺子1支，為
    被告所有，供本案犯罪之所用之物，依刑法第38條第1項第2
    款之規定，宣告沒收。
據上論斷，應依刑事訴訟法第284條之1、第299條第1項前段，毒
品危害防制條例第23條第2項、第10條第2項、第18條第1項前段
，刑法第11條、第47條第1項、第38條第1項第2款、第51條第5款
，判決如主文。
本案經檢察官甲○○到庭執行職務。
中　　華　　民　　國　　96　　年　　12　　月　　31　　日
                  刑事第四庭法    官  齊潔
以上正本證明與原本無異。
如不服本判決應於收受本判決後10日內向本院提出上訴書狀，其
未敘述上訴理由者，並得於提起上訴後10日內向本院補提理由書
狀（均須按他造當事人之人數附繕本）「切勿逕送上級法院」。
中　　華　　民　　國　　96　　年　　12　　月　　31　　日
                            書 記 官  王月娥
附錄論罪法條
毒品危害防制條例第10條第2項
施用第二級毒品者，處3年以下有期徒刑。
